臺灣基隆地方法院刑事判決　　　　　　　94年度簡上字第91號
上　訴　人　臺灣基隆地方法院檢察署檢察官
被　　　告　丙○○
上列上訴人因被告傷害等案件，不服本院基隆簡易庭，中華民國
94年5月31日94年度基簡字第402號第一審簡易判決（聲請案號：
94年度偵字第1766、1948號）提起上訴及請求併案（94年度偵字
第2180號），本院管轄之第二審合議庭判決如下：
    主      文
上訴駁回。
    事實及理由
一、本案經本院合議庭審理結果，認第1 審判決以被告丙○○所
    犯係觸犯刑法第277條第1項之傷害罪及第320條第1項之竊盜
    罪，而分別判處被告有期徒刑2月、4月，應執行有期徒刑5
    月，如易科罰金以300元折算1日，其認事用法均無違誤，量
    刑亦屬適當，應予維持，並引用第1審判決書記載之事實、
    證據及理由。
二、上訴人上訴意旨略以：據告訴人乙○○具狀請求上訴，指被
    告多次毆打告訴人，至今仍未和解，原審判決量刑過輕，提
    起上訴，請求撤銷原判決云云。
三、經查：訊據被告對於竊盜及傷害犯行均坦承不諱，核與告訴
    人乙○○於警詢及偵查中所言相符，並經證人張美麗證述明
    確，復有診斷證明書4紙、通聯調閱查詢單2張、照片3張、
    贓物認領保管單1紙附卷可參，被告犯行堪以認定。本院審
    酌被告犯罪動機、惟慮及其犯後坦承罪行、態度良好等一切
    情狀，認為原審量刑亦屬適當，應予維持。上訴意旨徒以告
    訴人具狀之陳述，指摘原判決不當，難認有理由，應予駁回
    。
四、臺灣基隆地方法院檢察署94年度偵字第2180號號移送併辦意
    旨書所載被告傷害之犯罪事實，與原審判決所引用檢察官聲
    請簡易判決處刑書犯罪事實一、（二）為同一事實，業經原
    審判決，附此敘明。
據上論斷，應依刑事訴訟法第455條之1 第1 項、第3 項、第368
條、第373條，判決如主文。
本案經檢察官甲○○到庭執行職務。
中　　華　　民　　國　　94　　年　　9 　　月　　28　　日
                  刑事第二庭審判長法  官  王福康
                                  法  官  王慧惠
                                  法  官  齊  潔
以上正本係照原本作成。
本件判決不得上訴。
中　　華　　民　　國　　94　　年　　9 　　月　　28　　日
                                  書記官  潘端典
 附錄論罪法條：
中華民國刑法第277條
(普通傷害罪)
傷害人之身體或健康者，處 3 年以下有期徒刑、拘役或 1 千元
以下罰金。
犯前項之罪因而致人於死者，處無期徒刑或 7 年以上有期徒刑；
致重傷者，處3年以上10年以下有期徒刑。
中華民國刑法第320條
(普通竊盜罪、竊佔罪)
意圖為自己或第三人不法之所有，而竊取他人之動產者，為竊盜
罪，處 5 年以下有期徒刑、拘役或 500 元以下罰金。
意圖為自己或第三人不法之利益，而竊佔他人之不動產者，依前
項之規定處斷。
前二項之未遂犯罰之。
